臺灣高雄地方法院刑事判決　　　　　　　94年度訴字第2022號
公　訴　人　臺灣高雄地方法院檢察署檢察官
被　　　告　甲○○
上列被告因毒品危害防制條例案件，經檢察官提起公訴（94年度
毒偵字第4117號），暨移送併辦（94年度毒偵字第5558號），嗣
被告就被訴事實為有罪之陳述，並聽取當事人之意見後，本院合
議庭裁定改依簡式審判程序由受命法官獨任進行審判程序，並判
決如下：
    主  文
甲○○連續施用第一級毒品，處有期徒刑捌月；扣案之第一級毒
品海洛因壹包（驗後淨重零點伍公克，空包裝重零點壹玖公克）
，沒收銷燬之。
    事  實
一、甲○○前因施用毒品案件，經本院裁定送觀察、勒戒後，認
    有繼續施用毒品之傾向，經本院裁定令入戒治處所施以強制
    戒治，於92年12月23日因停止戒治出所，所餘期間付保護管
    束，而於93年5 月20日期滿執行完畢，經臺灣高雄地方法院
    檢察署檢察官以93年度戒毒偵字第445 號不起訴處分確定。
    詎甲○○仍不知悔改，於前開觀察、勒戒及強制戒治釋放後
    5 年內，基於施用第一級毒品海洛因之概括犯意，自94年4
    月18日17時25分許起至94年6 月底某日止，以每2 星期施用
    1 次之頻率，在其高雄縣岡山鎮○○街1 之5 號21樓住處內
    或在高雄縣岡山鎮○○路柳橋加油站廁所內等處，以將海洛
    因摻入香煙之方式，連續施用第一級毒品海洛因多次，嗣分
    別於94年4 月18日17時30分許，因形跡可疑，在上址加油站
    ，為警方盤查，並自其胸罩內扣得第一級毒品海洛因1 小包
    （驗後淨重0.5 公克，空包裝重0.19公克），及於94年6 月
    2 日16時許，因甲○○為毒品列管人口，分別經甲○○同意
    採尿送驗結果，始知悉上情。
二、案經高雄縣政府警察局岡山分局分別報請臺灣高雄地方法院
    檢察署檢察官偵查起訴。
    理  由
壹、程序方面：
一、按除被告所犯為死刑、無期徒刑、最輕本刑為3 年以上有期
    徒刑之罪或高等法院管轄第一審案件者外，於法院行準備程
    序進行中，被告先就被訴事實為有罪之陳述時，審判長得告
    知被告簡式審判程序之旨，並聽取當事人、代理人、辯護人
    及輔佐人之意見後，裁定進行簡式審判程序；且受命法官行
    準備程序，與法院或審判長有同一之權限；又簡式審判程序
    之證據調查，不受刑事訴訟法第159 條第1 項、第161 條之
    2 、第161 條之3 、第163 條之2 及第164 條至第170 條規
    定之限制，刑事訴訟法第273 條之1 第1 項、第279 條第2
    項前段、第273 條之2 分別定有明文。
二、查本件被告甲○○所犯為死刑、無期徒刑、最輕本刑為3 年
    以上有期徒刑以外之罪，且非高等法院管轄第一審之案件，
    其於準備程序中就前揭被訴事實為有罪之陳述，經法官告知
    簡式審判程序之旨，並聽取公訴人及被告之意見後，本院認
    無不得或不宜改依簡式審判程序進行之處，爰依前揭規定，
    經本院合議庭裁定由受命法官獨任進行簡式審判程序，核先
    敘明。
貳、實體方面
一、上揭事實，迭據被告甲○○於警詢、偵查及本院審理中均坦
    承不諱，且查：
（一）被告於94年4 月18日及同年6 月2 日，分別為警採集尿液
      並經送驗結果，均呈嗎啡陽性反應之事實，分別有台灣檢
      驗科技份有限公司94年5 月10日及同年6 月20日濫用藥物
      尿液檢驗報告（嫌疑人尿液對照表，尿液編號岡峰638 號
      及岡壽810 號）各1 紙在卷可稽，而自被告胸罩內扣得之
      白粉1 包（驗後淨重0.5 公克，空包裝重0.19公克），經
      送法務部調查局鑑定結果，確係海洛因毒品，此有該局94
      年7 月5 日調科壹字第220020302 號鑑定通知書1 紙在卷
      可按，核均與被告自白相符，堪予採為論罪之證據，被告
      犯行洵堪認定。
（二）被告前因施用毒品案件，經本院裁定送觀察、勒戒後，認
      有繼續施用毒品之傾向，經本院裁定令入戒治處所施以強
      制戒治，於92年12月23日因停止戒治出所，所餘期間付保
      護管束，而於93年5 月20日期滿執行完畢，經臺灣高雄地
      方法院檢察署檢察官以93年度戒毒偵字第445 號不起訴處
      分確定，此有臺灣高等法院被告全國前案紀錄表及臺灣高
      雄地方法院檢察署被告刑案資料查註紀錄表各1 份在卷可
      稽，其於執行觀察、勒戒及強制戒治執行完畢釋放後，5
      年內再犯毒品危害防制條例第10條第1 項之施用第一級毒
      品犯行，所為與毒品危害防制條例第23條第2 項之規定相
      符，依法即應予論科。
二、按海洛因係毒品危害防制條例第2 條第2 項第1 款所稱之第
    一級毒品，故核被告所為，係犯該條例第10條第1 項之施用
    第一級毒品罪。被告持有第一級毒品海洛因，進而施用，其
    前後持有之低度行為均應為施用之高度行為所吸收，不另論
    罪。被告先後多次施用第一級毒品海洛因之犯行，時間緊接
    ，方法相同，觸犯構成要件相同之罪名，顯係基於概括犯意
    為之，應依連續犯規定論以一罪，並依法加重其刑。公訴人
    雖僅就被告94年4 月18日17時25分許及94年6 月2 日16時許
    回溯24小時內之某時許，連續施用第一級毒品海洛因2 次之
    犯行起訴，惟被告自承係自94年4 月18日17時25分許起至94
    年6 月底某日止，以每2 星期1 次之頻率連續施用第一級毒
    品海洛因之犯行，與公訴人起訴並經本院論罪科刑之被告施
    用第一級毒品海洛因犯行間，有連續犯之裁判上一罪關係，
    為起訴效力所及，且既經檢察官當庭擴張起訴事實，本院自
    得一併審理。又公訴人起訴意旨雖以被告係以注射方式，施
    用第一級毒品海洛因云云，惟查被告於本院審理中則自承係
    以香煙燒烤之方式施用第一級毒品海洛因，並辯稱其於偵查
    中係因同時為警查獲之男友張有位要伊一起承擔責任，才向
    檢察官供稱係以注射方式施用，然本件警察查獲時自其男友
    張有位身上所扣得之注射針筒2 支，經送驗結果，其中僅有
    1 支有呈第一級毒品海洛因陽性反應，此有高雄醫學大學附
    設中和紀念醫院94年7 月12日報告編號9407－78及94 07 －
    79 號 檢驗報告2 紙在卷可稽，該結果與其男友張有位於警
    、偵訊中所稱其中1 支為被告所有，施用第一級毒品海洛因
    所用之針筒，另外1 支才是自行施用所用之針筒等語不符，
    自應認被告所述為可採，從而更正公訴人起訴之事實。爰審
    酌被告經觀察、勒戒、強制戒治，未能戒絕毒癮，其再次連
    續施用第一級毒品海洛因而觸法，顯見其無悔改之意，意志
    不堅，一犯再犯，有失政府制定毒品危害防制條例之立法美
    意，惟念其施用毒品乃自戕一己之身體健康，尚未害及他人
    ，有心戒治卻往往身不由己，所生危害非大，且犯後坦承態
    度，及檢察官具體求刑等一切情狀，並量處如主文所示之刑
    ，以資懲儆。
三、至扣案之第一級毒品海洛因1 包（驗後淨重0.5 公克，空包
    裝重0.18公克，因海洛因附著於包裝上剝離不易，應將包裝
    之整體視為海洛因毒品），已如前述，為被告所有供本件施
    用毒品所用，此業經被告供陳在卷無訛，應依毒品危害防制
    條例第18條第1 項前段之規定，不問屬於犯人與否，沒收銷
    燬之，至送驗時所耗損之毒品既已滅失，爰不另為沒收銷燬
    之諭知，附此敘明。另扣案之注射針筒2 支，為被告之男友
    張有位所有，且非被告施用毒品所用之物，如前所述，亦不
    另為沒收宣告之諭知。
據上論斷，應依刑事訴訟法第273 條之1 第1 項、第299 條第1
項前段，毒品危害防制條例第10條第1 項、第18條第1 項前段，
刑法第11條、第56條，判決如主文。
本案經檢察官郭文俐到庭執行職務。
中　　華　　民　　國　　94　　年　　8 　　月　　26　　日
                  刑事第十五庭     法　官  陳筱蓉
以上正本證明與原本無異。
如不服本判決，應於收受送達後10日內向本院提出上訴書狀。
中　　華　　民　　國　　94　　年　　8 　　月　　26　　日
　　　　　　　　　　　　　　　　   書記官  梁瑜玲
附錄本案論罪科刑法條全文：
毒品危害防制條例第10條
施用第一級毒品者，處六月以上五年以下有期徒刑。
施用第二級毒品者，處三年以下有期徒刑。
